臺灣基隆地方法院基隆簡易庭民事判決
原　　　告　臺灣銀行股份有限公司
法定代理人　張明道
訴訟代理人　楊基隆
　　　　　　袁立佳
被　　　告　簡俊朋
　　　　　　簡俊欣
　　　　　　簡俊升
　　　　　　簡劉玉霞
上列當事人間請求給付借款事件，本院於民國100年6月14日言詞
辯論終結，判決如下：
    主  文
被告簡俊朋、被告簡俊升應於繼承被繼承人簡瀨忠之遺產範圍內
與被告簡俊欣、簡劉玉霞連帶給付原告新臺幣壹拾萬捌仟壹佰
伍拾元，及如附表所示之利息暨違約金。
訴訟費用新臺幣壹仟陸佰肆拾元由被告連帶負擔。
本判決得假執行。
    事實及理由
一、按訴狀送達後，原告不得將原訴變更或追加他訴，但擴張或
    減縮應受判決事項之聲明者，不在此限，民事訴訟法第 255
    條第1項第3款定有明文。經查，原告於起訴時請求被告應給
    付新臺幣（下同）138,150元，及如附表所示之利息暨違約
    金；嗣於本院民國100年5月10日言詞辯論期日時，減縮該項
    聲明為被告簡俊朋、簡俊升在繼承被繼承人簡瀨忠遺產範圍
    內與被告簡俊欣、簡劉玉霞連帶給付原告如上開本金138,
    150元及其利息、違約金，核原告係減縮應受判決事項之聲
    明，揆諸前開規定，應予准許。
二、原告主張：被告簡俊欣於就讀私立崇右技術學院時，邀同訴
    外人即被繼承人簡瀨忠及被告簡劉玉霞為連帶保證人，與原
    告簽訂放款借據，向原告借用5筆就學貸款合計138,150元，
    約定借款人應於本教育階段學業完成或退伍後滿1年之日起
    依年金法分60期，按月攤還本息，如不依期償還本息，即喪
    失期限利益，除依借款利率計付遲延利息外，另本金自到期
    日起，利息自付息日起，逾期在6個月以內者，按借款利率
    10% 、逾期超過6個月者，按借款利率20 %加計違約金，上
    開借款債務並由訴外人簡瀨忠及被告簡劉玉霞為連帶保證人
    。而訴外人即被繼承人簡瀨忠於92年1月30日死亡，其第一
    順位繼承人簡劉玉霞、簡俊朋、簡俊升、簡俊欣等均未辦理
    拋棄繼承，被告簡俊升、簡俊朋依民法第1138規定為法定繼
    承人且並未於法定期限內聲請拋棄繼承或限定繼承，自應依
    民法第1148條之規定繼承其連帶保證債務。繼而債務人簡俊
    欣於96年8月1日起即未依約繳款，尚積欠原告本金138,150
    元，及如附表所示之利息暨違約金等債務未清償，被告等既
    繼承被繼承人簡瀨忠之連帶保證債務，自應負清償之責。為
    此依據消費借貸及繼承之法律關係提起訴訟，聲明如主文第
    1項所示。
三、被告等經合法通知而未到庭，亦未提出書狀為任何聲明或陳
    述。
四、經查，被告簡俊朋、簡俊升為被繼承人即連帶保證人簡瀨忠
    之繼承人，此有被繼承人即連帶保證人簡瀨忠及被告簡俊朋
    、簡俊升之戶籍登記資料在卷可稽，其亦未為拋棄或限定繼
    承，有本院100年3月15日基院義民天科字第02782號函附卷
    可稽，本應繼承被繼承人簡瀨忠之連帶保證債務，就系爭借
    款負連帶清償之責。又原告主張之上開事實，業據提出與其
    主張相符之放款借據（就學貸款專用）、就學貸款放出查詢
    單、利率資料等件影本為證，而被告簡俊朋、簡俊升、簡俊
    欣等就原告上揭主張經合法通知而未答辯，依民事訴訟法第
    280條第3項視為自認，原告之主張自堪信屬實。從而，原告
    依消費借貸契約、連帶保證契約及繼承之法律關係請求被告
    簡俊朋、簡俊升於繼承被繼承人簡瀨忠之遺產範圍內與被告
    簡俊欣、簡劉玉霞連帶給付如主文第1項所示之本金、利息
    及違約金，為有理由，應予准許。
五、本件訴訟標的金額未逾50萬元，依民事訴訟法第389條第1項
    第3款，應依職權宣告假執行。
六、本件訴訟費用部分，非屬被繼承人簡瀨忠遺產中之債務，尚
    無前揭繼承債務以所得遺產為限，負清償責任規定之適用，
    附此敘明。
七、訴訟費用1,640元由被告連帶負擔。
中    華    民    國   100    年    6     月    21    日
                  基隆簡易庭法  官  王翠芬
以上正本係照原本作成。
對於本件判決如有不服，應於收受送達後20日內向本院提出上訴
書狀，上訴於本院合議庭，並按他造當事人之人數附具繕本。
中    華    民    國   100    年    6     月    21    日
                            書記官  李一農
┌───────────────────────────────────┐
│附表（100年度基簡字第243號） ：                                       │
├──┬─────┬─────────────┬────────────┤
│編號│ 請求金額 │  利                   息 │ 違        約        金 │
│    │（新臺幣）├────────┬────┼────────────┤
│    │          │起     迄     日│年 利 率│ 計 算 之 期 間 及 利 率│
├──┼─────┼────────┼────┼────────────┤
│ 1  │26,928元  │自96年7月1日起至│ 6.456％│自96年8月2日起至清償日止│
│    │          │清償日止        │        │，其逾期在6個月內部分， │
├──┼─────┤                │        │按左列利率之10％計算；其│
│ 2  │27,728元  │                │        │逾期超過6個月部分，按左 │
│    │          │                │        │列利率之20％計算。      │
├──┼─────┼────────┼────┤                        │
│ 3  │27,728元  │96年7月1日起至97│3.6％   │                        │
│    │          │年2月3日止      │        │                        │
│    │          ├────────┼────┤                        │
│    │          │自97年2月4日起至│6.736％ │                        │
│    │          │清償日止        │        │                        │
├──┼─────┼────────┴────┤                        │
│ 4  │27,735元  │同編號3應收利息起迄日及利 │                        │
│    │          │率                        │                        │
├──┼─────┼─────────────┤                        │
│ 5  │28,031元  │同編號3應收利息起迄日及利 │                        │
│    │          │率                        │                        │
├──┼─────┼─────────────┼────────────┤
│合計│138,150元 │                          │                        │
│    │          │                          │                        │
└──┴─────┴─────────────┴────────────┘